臺灣屏東地方法院刑事判決
110年度訴字第664號
公  訴  人  臺灣屏東地方檢察署檢察官
被      告  尹少翔


選任辯護人  孫安妮律師
上列被告因違反毒品危害防制條例案件，經檢察官提起公訴（11
0年度偵字第8323、10597號），本院判決如下：
    主  文
甲○○犯如附表一編號1至2所示之罪，各處如附表一編號1至2「論
罪科刑及沒收」欄所示之刑及沒收。應執行有期徒刑肆年。
    事  實
一、甲○○意圖營利，基於販賣第三級毒品之犯意，以如附表二編
    號1所示之手機登入通訊軟體微信（暱稱「傑.」）為聯絡方
    式，於民國110年8月29日21時許在屏東縣屏東市民貴一街附
    近巷口（即陸興中學斜對面之全家便利商店旁巷子），以每
    包新臺幣（下同）300元價格，販賣含有第三級毒品甲基-N,
    N-二甲基卡西酮成分之毒品咖啡包（外包裝為紅藍白黑底猩
    猩頭圖案，下稱猩猩咖啡包）10包予李旻樺，李旻樺則賒欠
    3,000元價金未付。
二、嗣李旻樺為警查獲，配合警方假意向甲○○表示將清償上開3,
    000元價金，另以6,000元價格購買20包毒品咖啡包。甲○○原
    本即有犯罪之意思，復另行起意，意圖營利，基於販賣第三
    級毒品而混合二種以上之毒品之犯意，以如附表二編號1所
    示之手機登入微信（暱稱「傑.」）為聯絡方式，於110年8
    月29日23時30分許，持猩猩咖啡包18包，以及含有第三級毒
    品4-甲基甲基卡西酮、甲基-N,N-二甲基卡西酮成分之毒品
    咖啡包（外包裝為白底凡賽斯圖案，下稱凡賽斯咖啡包）2
    包，至屏東縣屏東市青島街156巷口赴約，並將猩猩咖啡包1
    8包、凡賽斯咖啡包2包置入附近機車菜籃內，惟李旻樺並無
    使犯罪完成之真意，因而未遂。嗣員警當場以現行犯逮捕甲
    ○○，經甲○○同意搜索，扣得如附表二編號1至2所示之物，再
    於110年8月30日10時許，在前述機車菜籃內扣得如附表二編
    號3至4所示之物，查悉上情。
三、案經臺灣屏東地方檢察署檢察官指揮屏東縣政府警察局內埔
    分局報告臺灣屏東地方檢察署檢察官偵查起訴。
    理  由
壹、證據能力部分：
    按被告以外之人於審判外之陳述，雖不符刑事訴訟法第159
    條之1至之4等4條規定，而經當事人於審判程序同意作為證
    據，法院審酌該言詞陳述或書面陳述作成時之情況，認為適
    當者，亦得為證據；當事人、代理人或辯護人於法院調查證
    據時，知有刑事訴訟法第159條第1項不得為證據之情形，而
    未於言詞辯論終結前聲明異議者，視為有前項之同意，同法
    第159條之5定有明文。本判決所引下列供述證據，被告甲○○
    及辯護人於本院準備程序及審理中，均同意作為證據（本院
    卷第80、174頁），且檢察官、被告及辯護人於言詞辯論終
    結前，均未聲明異議，本院審酌相關言詞陳述或書面陳述作
    成時之情況，並無違法不當之情形或證明力明顯過低之瑕疵
    ，依刑事訴訟法第159條之5規定，認均有證據能力。至其餘
    資以認定本案犯罪事實之非供述證據，經查無違反法定程序
    取得之情形，依刑事訴訟法第158條之4反面解釋，應具有證
    據能力。
貳、認定犯罪事實所憑之證據及理由：
一、上揭犯罪事實，業據被告於警詢、偵查、本院準備程序及審
    理中均坦承不諱（警8400卷第5至16頁；偵8323卷二第35至3
    9頁；本院卷第78、174頁），核與證人即交易對象李旻樺、
    張萍英於警詢、偵查中之證述互有相符（警8400卷第23至34
    頁；偵8323卷一第179至185頁；偵8323卷二第5至9、15至19
    頁），復有指認犯罪嫌疑人紀錄表、被告與證人李旻樺毒品
    交易對話譯文、自願受搜索同意書、屏東縣政府警察局內埔
    分局搜索扣押筆錄、扣押物品目錄表、蒐證照片、猩猩咖啡
    包18包及凡賽斯咖啡包2包照片、被告與證人李旻樺微信對
    話紀錄翻拍照片、被告頭皮刺青照片等件在卷可稽（警8400
    卷第63至65、73至77、79、81至85、99至103、107至112頁
    ；偵8323卷一第297至299、303頁），又有如附表二編號1、
    3至4所示之物扣案可佐。就事實欄一部分，被告於110年8月
    29日21時許販賣猩猩咖啡包10包予證人李旻樺後，證人李旻
    樺於110年8月29日21時30分許為警扣得該猩猩咖啡包10包，
    經送高雄醫學大學附設中和紀念醫院檢驗醫學部毒物室鑑定
    結果，檢出第三級毒品甲基-N,N-二甲基卡西酮成分，有屏
    東縣政府警察局內埔分局搜索扣押筆錄、扣押物品目錄表、
    高雄醫學大學附設中和紀念醫院檢驗醫學部毒物室110年8月
    31日編號S00000-00號、編號S00000-00號濫用藥物檢驗報告
    附卷可參（偵8323卷一第289至293頁；偵8323卷二第55至57
    頁）。就事實欄二部分，扣案如附表二編號3所示之猩猩咖
    啡包18包，經送內政部警政署刑事警察局鑑定結果，檢出第
    三級毒品甲基-N,N-二甲基卡西酮成分；如附表二編號4所示
    之凡賽斯咖啡包2包，經送內政部警政署刑事警察局鑑定結
    果，檢出第三級毒品4-甲基甲基卡西酮、甲基-N,N-二甲基
    卡西酮成分等情，有該局110年12月21日刑鑑字第110800755
    6號鑑定書在卷可查（本院卷第63至64頁）。綜上，猩猩咖
    啡包、凡賽斯咖啡包均含毒品危害防制條例第2條第2項第3
    款所定之第三級毒品成分。準此，足認被告之任意性自白與
    事實相符，堪為論罪科刑之依據。
二、毒品危害防制條例所規定之販賣毒品罪，雖未明示「營利之
    意圖」為其犯罪構成要件，然「販賣」一語在文義解釋上已
    寓含有從中取利之意思存在，且從商業交易原理與一般社會
    觀念而言，販賣行為在通常情形下，仍係以牟取利益為其活
    動之主要誘因與目的；又販賣毒品係違法行為，非可公然為
    之，亦無公定價格，容易分裝並增減份量，每次買賣之價量
    可能隨時依雙方關係深淺、資力、需求量及對行情之認知、
    來源是否充裕、販賣者是否渴求資金、查緝是否嚴緊、購買
    者被查獲時供述購買對象之可能風險之評估等，因而異其標
    準並機動調整，非可一概論之，是販賣毒品之利得除被告坦
    承犯行或價量俱臻明確外，委難察得其交易實情，然販賣者
    從價差或量差中牟利之方式雖異，其販賣行為在意圖營利則
    屬同一，從而，舉凡有償交易，除足以反證其確係另基於某
    種非圖利本意之關係外，通常尚難因無法查悉其販入價格，
    做為是否高價賣出之比較，諉以無營利之意思而阻卻販賣犯
    行之追訴。查被告於本院審理中供稱：1包賺130元等語（本
    院卷第188頁），足認被告主觀上確有賺取價差以為營利之
    不法意圖。
三、綜上，本件事證明確，被告上開犯行均堪認定，應予依法論
    科。
參、論罪科刑：
一、核被告所為，就事實欄一部分，係犯毒品危害防制條例第4
    條第3項之販賣第三級毒品罪；就事實欄二部分，係犯毒品
    危害防制條例第9條第3項、第4條第6項、第3項之販賣第三
    級毒品而混合二種以上之毒品未遂罪。
二、就事實欄一部分，被告販賣前持有之第三級毒品無證據證明
    達純質淨重5公克以上，不另論與販賣間之吸收關係。就事
    實欄二部分，被告販賣前持有之第三級毒品甲基-N,N-二甲
    基卡西酮之驗前總純質淨重約5.70公克；4-甲基甲基卡西酮
    之驗前總純質淨重約0.21公克，有內政部警政署刑事警察局
    110年12月21日刑鑑字第1108007556號鑑定書在卷可查（本
    院卷第63至64頁），其持有第三級毒品達純質淨重5公克以
    上之低度行為，為販賣之高度行為所吸收，不另論罪。
三、公訴意旨就事實欄二部分認被告係犯毒品危害防制條例第4條第6項、第3項之販賣第三級毒品未遂罪，容有誤會，然因基本社會事實同一，經本院告知毒品危害防制條例第9條第3項、第4條第6項、第3項之販賣第三級毒品而混合二種以上之毒品未遂罪之法條及罪名（本院卷第173頁），無礙被告之訴訟防禦權，本院仍應依法審判，並變更起訴法條。
四、被告所犯上開2罪間，犯意有別，行為互殊，應予分論併罰
    。
五、被告就事實欄二部分，應依毒品危害防制條例第9條第3項規
    定加重其刑。
六、被告上開2次犯行均於偵查及本院審理時自白，已如前述，
    皆應依毒品危害防制條例第17條第2項規定減輕其刑。
七、被告供稱其毒品來源為謝立緯，因而查獲謝立緯於110年8月
    29日15時許販賣凡賽斯咖啡包予被告，經檢察官起訴等情，
    有臺灣屏東地方檢察署檢察官110年度偵字第8324號起訴書
    在卷可憑（偵8323卷二第265至267頁），且經檢察官於本案
    起訴書中載明因被告供述而查獲其毒品上游謝立緯乙情明確
    （本院卷第10頁），堪認確係因被告之供述而查獲其就事實
    欄二所示犯行之毒品來源謝立緯，應依毒品危害防制條例第
    17條第1項規定，就事實欄二部分予以減輕其刑。自被告犯
    罪情節以觀，依前開規定減輕其刑即為已足，不可免除其刑
    。至辯護人固主張就事實欄一部分亦有毒品危害防制條例第
    17條第1項規定之適用云云，惟謝立緯於偵查中供稱：我給
    被告是凡賽斯圖案，沒有其他圖案等語明確（偵8323卷二第
    189頁），且前揭臺灣屏東地方檢察署檢察官110年度偵字第
    8324號起訴書亦明確記載謝立緯係販賣凡賽斯咖啡包予被告
    ，故難認被告所販賣猩猩咖啡包之來源及該部分犯行已遭查
    獲，就事實欄一部分自無毒品危害防制條例第17條第1項規
    定之適用，辯護人此部分主張尚難採憑。
八、被告就事實欄二部分，已著手於販賣毒品，然因證人李旻樺
    並無使犯罪完成之真意而不遂，為未遂犯，茲就事實欄二部
    分，依刑法第25條第2項規定，按既遂犯之刑減輕之。
九、被告就事實欄二部分，有上開1種加重事由、3種減輕事由，應依法先加重後遞減輕之。
十、爰審酌被告販賣毒品予他人，所為殊值非難。惟考量被告坦
    承犯行之態度。兼衡被告販賣毒品種類、對象、金額、於本
    院審理時自陳之生活狀況、智識程度（本院卷第189頁）等
    一切情狀，分別量處如附表一編號1至2「論罪科刑及沒收」
    欄所示之刑。另衡以被告上開犯行之時、地相近，交易對象
    均為證人李旻樺，考量整體犯罪過程之各罪關係、所侵害法
    益之同一性、數罪對法益侵害之加重效應及罪數所反應行為
    人人格及犯罪傾向等情狀，予以綜合判斷，定其應執行之刑
    如主文所示。
肆、沒收：
一、扣案如附表二編號1所示之手機1支係被告所有供事實欄一、
    二所示犯行所用之物，業據其於本院準備程序中供陳在卷（
    本院卷第185頁），應依毒品危害防制條例第19條第1項規定
    ，於各罪刑項下分別宣告沒收。
二、扣案如附表二編號3至4所示之猩猩咖啡包18包、凡賽斯咖啡
    包2包經送鑑定，均含第三級毒品成分，已如前述，皆應依
    刑法第38條第1項規定，於事實欄二所示罪刑項下宣告沒收
    。又該包裝袋20只因其內殘留毒品難以析離，且無析離之實
    益與必要，均應視同為違禁物一併諭知沒收；至送驗耗損部
    分之毒品，既已因鑑驗而滅失，自無庸為沒收之宣告。
三、另扣案如附表二編號2所示之手機1支無證據證明與上開犯行
    具直接關連性，無從宣告沒收。
據上論斷，應依刑事訴訟法第299條第1項前段、第300條，毒品
危害防制條例第4條第3項、第6項、第9條第3項、第17條第1項、
第2項、第19條第1項，刑法第11條、第25條第2項、第51條第5款
、第38條第1項，判決如主文。
本案經檢察官楊士逸提起公訴，檢察官王光傑到庭執行職務。
中　　華　　民　　國　　111 　年　　4 　　月　　28　　日
                  刑事第三庭　審判長法　官  鍾佩真　
                                    法  官  黃虹蓁
                                    法  官  楊子龍
以上正本證明與原本無異。
如不服本判決應於收受判決後20日內向本院提出上訴書狀，並應
敘述具體理由；其未敘述上訴理由者，應於上訴期間屆滿後20日
內向本院補提理由書（均須按他造當事人之人數附繕本）「切勿
逕送上級法院」。
中　　華　　民　　國　　111 　年　　4 　　月　　29　　日
                                    書記官  許珍滋
附錄論罪科刑法條：
毒品危害防制條例第4條
製造、運輸、販賣第一級毒品者，處死刑或無期徒刑；處無期徒
刑者，得併科新臺幣3千萬元以下罰金。
製造、運輸、販賣第二級毒品者，處無期徒刑或10年以上有期徒
刑，得併科新臺幣1千5百萬元以下罰金。
製造、運輸、販賣第三級毒品者，處7年以上有期徒刑，得併科
新臺幣1千萬元以下罰金。
製造、運輸、販賣第四級毒品者，處5年以上12年以下有期徒刑
，得併科新臺幣5百萬元以下罰金。
製造、運輸、販賣專供製造或施用毒品之器具者，處1年以上7年
以下有期徒刑，得併科新臺幣1百50萬元以下罰金。
前五項之未遂犯罰之。
毒品危害防制條例第9條
成年人對未成年人販賣毒品或犯前三條之罪者，依各該條項規定
加重其刑至二分之一。
明知為懷胎婦女而對之販賣毒品或犯前三條之罪者，亦同。
犯前五條之罪而混合二種以上之毒品者，適用其中最高級別毒品
之法定刑，並加重其刑至二分之一。
附表一：
編號 犯罪事實　　　　　　 論罪科刑及沒收　　　　　　　　　　　　　  1 如事實欄一所示 甲○○販賣第三級毒品，處有期徒刑參年捌月。 扣案如附表二編號1所示之物沒收。  2 如事實欄二所示 甲○○販賣第三級毒品而混合二種以上之毒品未遂，處有期徒刑玖月。 扣案如附表二編號1、3至4所示之物均沒收。 
附表二：
編號 物品名稱及數量　 備註　 沒收與否及其依據 1 蘋果牌手機（玫瑰金色）1支  依毒品危害防制條例第19條第1項規定宣告沒收 2 蘋果牌手機（黑色）1支  不予沒收 3 猩猩咖啡包18包 編號A1至A18：經檢視均為藍/紅/黑/白色包裝，外觀型態均相似。 ㈠驗前總毛重133.64公克(包裝總重約19.62公克），驗前總淨重約114.02公克。 ㈡隨機抽取編號A5鑑定：經檢視内含褐色粉末。 1.淨重6.41公克，取1.64公克鑑定用罄，餘4.77公克。 2.檢出第三級毒品甲基-N,N-二甲基卡西酮成分。 3.另檢出非毒品成分：Caffeine。 4.測得甲基-N,N-二甲基卡西酮純度約5%。 ㈢依據抽測純度值，推估編號A1至A18均含甲基-N,N-二甲基卡西酮之驗前總純質淨重約5.70公克。 （本院卷第63至34頁） 依刑法第38條第1項規定宣告沒收 4 凡賽斯咖啡包2包 編號B1及B2：經檢視均為白色包裝，外觀型態均相似。 ㈠驗前總毛重7.79公克（包裝總重約2.38公克），驗前總淨重約5.41公克。 ㈡隨機抽取編號B1鑑定：經檢視内含褐色粉末。 1.淨重2.69公克，取1.24公克鑑定用罄，餘1.45公克。 2.檢出第三級毒品4-甲基甲基卡西酮及微量第三級毒品甲基-N,N-二甲基卡西酮等成分。 3.另檢出非毒品成分：Caffeine。 4.測得4-甲基甲基卡西酮純度約4％。 ㈢依據抽測純度值，推估編號B1及B2均含4-甲基甲基卡西酮之驗前總純質淨重約0.21公克。 （本院卷第63至34頁）　 依刑法第38條第1項規定宣告沒收